【裁判字號】    98,交聲,568
【裁判日期】    980731
【裁判案由】    違反道路交通管理處罰條例聲明異議
【裁判全文】
臺灣士林地方法院交通事件裁定         98年度交聲字第568號
原處分機關  臺北市交通事件裁決所
異議人即    甲○○
受處分人
                      號2樓
                      號2樓
上列異議人即受處分人因違反道路交通管理處罰條例案件，對於
臺北市交通事件裁決所民國98年5 月5 日所為之處分（原處分案
號：北市裁罰字第裁22-A02YRC500號）聲明異議，本院裁定如下
：
    主      文
異議駁回。
    理      由
一、按黃實線設於路側者，用以禁止停車；又設有禁止停車標誌
    、標線之處所不得停車；又在設有禁止停車標誌、標線之處
    所停車，處新臺幣（下同）600 元以上1,200 元以下罰鍰，
    道路交通標誌標線號誌設置規則第149 條第1 項第4 款、道
    路交通安全規則第112 條第1 項4 款、道路交通管理處罰條
    例第56條第1 項第4 款分別定有明文。
二、原處分意旨略以：本件異議人即受處分人所有車牌號碼6853
    -RH 號自用一般小客貨車（下稱上開自小客貨車），於98年
    4 月15日上午9 時11分許，停放在周邊設有禁止停車標線之
    臺北市士林區○○○路69巷11號之5 前，為臺北市政府警察
    局交通警察大隊員警逕行舉發「在設有禁止停車標線之處所
    停車」，並拍照存證後予以拖吊，嗣受處分人於應到案日期
    前到案陳述不服，經原處分機關函請舉發機關調查結果，仍
    認受處分人有上開違規行為，原處分機關乃依前揭道路交通
    管理處罰條例第56條第1 項第4 款及違反道路交通管理事件
    統一裁罰基準表等規定，裁處異議人900 元罰鍰。
三、聲明異議意旨略以：舉發現場乃為設有黃線之家長接送區，
    園長告知該處係為便利家長接送孩童上下學而特別申請，執
    勤員警均會先詢問是否為家長之暫停車輛，惟該員警並未事
    先詢問，且伊小孩係幼稚園生，為人父母送小孩進園區係為
    考量孩童安全之舉，從停車至送小孩上學整個過程僅2 分鐘
    ，再該舉發照片所載日期為98年5 月15日，與舉發單上所載
    日期並不相符，因認舉發有誤，為此聲明異議云云。
四、經查：
    (一)異議人甲○○確有於98年4 月15日9 時11分許，將上開自
      小客貨車停放在臺北市○○○路69巷11號之5 前之事實，
      為異議人所坦認，並有臺北市政府警察局北市警交大字第
      A02YRC500 號舉發通知單1 紙及違規現場採證照片共5 張
      在卷可稽，此部分之事實，洵堪認定。
    (二)本件採證照片5 張上所載日期皆為「0000-00-00」，時間
      分別從上午9 時9 分許至9 時11分許，惟舉發單上所載違
      規日期為「98年4 月15日」，兩者相差1 個月之違誤，經
      本院函詢原舉發單位，原舉發單位臺北市政府警察局交通
      警察大隊於98年7 月28日函覆：旨案經檢視採證照片原始
      檔，該車於黃線路段違規停車日期確係98年4 月15日無誤
      （如附磁碟片），惟因執勤員警轉檔時不慎將時間誤登為
      98年5 月15日，提供錯誤時間照片予違規人等語，有原舉
      發單位北市警交大執字第09832371600 號函乙紙在卷可稽
      ，並隨函檢附原始檔案之磁碟片供本院參酌，本件異議人
      違規日期確係如舉發單上所載之98年4 月15日無誤，合先
      敘明。
    (三)異議人雖以上揭情詞置辯，惟觀諸該採證照片第1 張所示
      ，為一家長接送區之告示牌，禁止停車告示牌上除說明黃
      線禁止停車之時段為：「上午7 時30分至9 時30分、中午
      12時整至下午2 時整、下午4 時30分至6 時30分」，並於
      下方以明顯之白色箭頭標示黃線禁止停車時段之路段範圍
      ，及繪有拖吊圖示與客服電話，而觀採證照片第2 張所示
      ，異議人所有之上開自小客貨車即停放於該告示牌前方，
      採證照片第3 、4 、5 張即為員警拖吊該車過程，其上並
      清楚可明晰該地面路緣劃設有黃色實線，異議人之車輛確
      實於禁止停車時段停放於禁止停車路段無誤。又按「臨時
      停車」係指車輛因上、下人、客，裝卸物品，其引擎未熄
      火，停止時間未滿3 分鐘，保持立即行駛之狀態；「停車
      」係指車輛停放於道路兩側或停車場所，而不立即行駛，
      道路交通管理處罰條例第3 條第9 款、第10款分別明定，
      異議人於員警舉發、移置系爭車輛時，並未在駕駛座上，
      保持車輛得立即行駛之狀態，且異議人係下車攜童進入園
      區，並無上、下人、客，裝卸物品之情形，且雖第1 張照
      片至第5 張照片前後未超過3 分鐘，惟該車輛之引擎已熄
      火，足見系爭車輛當時為「停車」之狀態，殊難認系爭車
      輛係屬「臨時停車」。再異議人雖質以員警並未先予詢問
      告知即拖吊，惟道路交通管理處罰條例第56條第3 項前段
      ，僅規定「第一項情形，交通勤務警察、依法令執行交通
      稽查任務人員或交通助理人員，應責令汽車駕駛人將車移
      置適當處所；如汽車駕駛人不予移置或不在車內時，得由
      該交通勤務警察、依法令執行交通稽查任務人員或交通助
      理人員為之」，並未授權舉發機關得捨棄同條第1 項規定
      之罰則，僅就第3 項之規定為執行，換言之，駕駛人一旦
      有道路交通管理處罰條例第56條第1 項各款之違規情形，
      即須受罰，至勸導駛離或責令移車等是為維持交通順暢及
      道路安全所設之規定，並不影響依第1 項規定應受之裁罰
      。是本件事證明確，異議人之前揭違規行為，堪以認定。
五、綜上所述，異議人所有上開自小客貨車確有於前揭時、地，
    停放於設有禁止停車標誌、標線處所之違規行為，從而，原
    處分機關依前揭道路交通管理處罰條例第56第1 項第4 款規
    定，裁處異議人900 元罰鍰，核無違誤，本件聲明異議為無
    理由，自應將其異議駁回。
據上論斷，應依道路交通案件處理辦法第19條，裁定如主文
中    華    民    國    98    年    7     月    31    日
                  交通法庭法  官  高雅敏
以上正本證明與原本無異。
如不服本裁定應於送達後5日內向本院提出抗告狀。
                          書記官  陳映羽
中    華    民    國    98    年    7    月    31     日


司法院資訊處製作；財團法人民間司法改革基金會備份。
